【裁判字號】    94,訴,447
【裁判日期】    950315
【裁判案由】    毒品危害防制條例
【裁判全文】
臺灣宜蘭地方法院刑事判決               94年度訴字第447號
公  訴  人  臺灣宜蘭地方法院檢察署檢察官
被      告  甲○○
                    （現於臺灣臺北看守所羈押中）
上列被告因違反毒品危害防制條例案件，經檢察官提起公訴（94
年度毒偵字第1088號）及移送併辦（台灣宜蘭地方法院檢察署檢
察官94年度毒偵字第1210、1301號、台灣板橋地方法院檢察署檢
察官95年度毒偵字第1548號），本院合議庭裁定適用簡式審判程
序，爰不經通常程序判決如下：
    主  文
甲○○連續施用第一級毒品，累犯，處有期徒刑壹年肆月。
    事  實
一、甲○○前因施用毒品案件，經觀察勒戒後，認有繼續施用毒
    品之傾向，經送強制戒治，於民國89年8月30日強制戒治期
    滿執行完畢，並經台灣板橋地方法院檢察署檢察官以89年度
    戒毒偵字第712號為不起訴處分確定。又因施用毒品案件，
    經台灣宜蘭地方法院檢察署檢察官以91毒偵字第968號聲請
    簡易判決處刑並聲請強制戒治，強治戒治部分於93年4月1日
    期滿執行完畢，起訴部分則經本院以92年度訴字第20號處有
    期徒刑7月確定，於93年10月28日縮刑期滿執行完畢。仍不
    知悔改，竟基於施用第一級毒品及第二級毒品之概括犯意，
    自94年5月間某日起至94年11月5日止，在宜蘭縣頭城鎮○○
    路210之1號住處、台北縣土城市○○路295巷16弄57號12樓
    等處，或以將海洛因及安非他命混合燃燒後吸食其煙霧之方
    式，或以將海洛因摻入香菸內吸食之方式，施用第一級毒品
    海洛因及第二級毒品安非他命。嗣於94年8月13日23時許，
    經其同意為警採集尿液送驗查獲其施用第一、二級毒品。又
    94年9月8日晚間7時許，在宜蘭縣礁溪鄉○○路○段103巷2號
    樓梯間為警採集其尿液送驗查獲施用第一、二級毒品。復於
    94年9月17日中午12時45分許，為警採其尿液送驗查獲施用
    第一級毒品。末於94年11月5日上午8時在台北縣土城市○○
    路○段204號前因搶奪財物為警查獲，經採集其尿液送驗查獲
    施用第一級毒品。
二、案經宜蘭縣警察局、礁溪分局報請台灣宜蘭地方法院檢察署
    檢察官偵查起訴及移送併辦。
    理  由
一、被告甲○○對於上揭犯行，於本院審理時均坦承不諱，且被
    告於94年8月13日下午11時、94年9月8日下午8時30分、94年
    9月17日下午12時45分經警採尿送驗結果，前二者均呈嗎啡
    、安非他命陽性反應，後者則呈嗎啡陽性反應，有慈濟大學
    濫用藥物檢驗中心檢驗總表及嫌犯尿液送驗姓名編號對照表
    各3紙附卷可稽。另被告坦承其施用毒品至94年11月5日止，
    此部分復有台灣板橋地方法院檢察署檢察官併案意旨書1紙
    在卷可參。被告前因施用毒品案件，經觀察勒戒後，認有繼
    續施用毒品之傾向，經送強制戒治，於89年8月30日強制戒
    治期滿執行完畢，並經台灣板橋地方法院檢察署檢察官以89
    年度戒毒偵字第712號為不起訴處分確定。又因施用毒品案
    件，經台灣宜蘭地方法院檢察署檢察官以91毒偵字第968號
    聲請簡易判決處刑並聲請強制戒治，強治戒治部分於93年4
    月1日期滿執行完畢，有不起訴處分書及台灣高等法院被告
    前案紀錄表在卷可稽。事證明確，被告犯行應堪認定。
二、按強制戒治執行完畢釋放後，5年內再犯毒品危害防制條例
    第10條之罪者，檢察官應依法追訴，毒品危害防制條例第23
    條第2項定有明文。被告於93年4月1日強制戒治執行完畢後5
    年內之94年5月間某日起開始再犯本件施用毒品之罪，核其
    所為，係犯毒品危害防制條例第10條第1項施用第一級毒品
    及同條第2項施用第二級毒品之罪。其施用毒品前持有毒品
    之低度行為，為施用毒品之高度行為所吸收，不另論罪。被
    告先後多次為施用第一級毒品海洛因及第二級毒品安非他命
    之犯行，時間緊接，犯罪構成要件相同，顯係基於概括犯意
    而為之，為連續犯，均應依刑法第56條之規定各論以一罪，
    並加重其刑。被告數次以一行為一次施用第一級毒品海洛因
    及第二級毒品安非他命，為想像競合犯，依刑法第55條之規
    定，從較重之連續施用第一級毒品罪處斷。至公訴人雖認被
    告均係分別施用第一級毒品海洛因及第二級毒品安非他命，
    惟為被告所否認，且公訴人未據提出證據相佐，尚難遽採，
    從而即難就上開二罪予以分論併罰，附此敘明。公訴人雖僅
    就起訴書所載「94年8月23日往前回溯24小時、96小時內某
    時施用第一級毒品海洛因及第二級毒品安非他命」之犯行提
    起公訴，惟其所移送併辦及被告自白犯罪部分，與起訴部分
    具有連續犯之關係，為裁判上一罪，為起訴效力所及，本院
    自應併予審判，附此敘明。被告因施用毒品案件，經本院以
    92年度訴字第20號處有期徒刑7月確定，於93年10月28日縮
    刑期滿執行完畢，有台灣高等法院被告前案紀錄表1份在卷
    足憑，其於5年內再犯本件有期徒刑以上之罪，核屬累犯，
    依刑法第47條之規定加重其刑。爰審酌被告一再為上開犯行
    ，耗用國家勒戒資源、被告犯罪之動機係出於抵癮、其所為
    為自傷行為，其行為對社會所生之損害，及犯後審理中坦承
    犯行，頗有悔意之態度等一切情狀，量處如主文所示之刑。
據上論斷，應依刑事訴訟法第299條第1項前段，毒品危害防制條
例第10條第1項、第2項、第18條第1項，刑法第11條、第56條、
第55條、第47條判決如主文。
本案經檢察官吳宇青到庭執行職務。
中    華    民    國    95    年    3     月    15    日
                  刑事第二庭  法  官  謝佩玲
以上正本證明與原本無異。
如不服本判決，應於判決送達後10日內向本院提出上訴狀 (應附
繕本)。
                              書記官  藍  友  隆
中    華    民    國    95    年    3     月    16    日
附錄法條
毒品危害防制條例第10條第1項
施用第一級毒品者，處6月以上5年以下有期徒刑。


司法院資訊處製作；財團法人民間司法改革基金會備份。
